【裁判字號】    99,裁,2425
【裁判日期】    991014
【裁判案由】    償還公費
【裁判全文】
最  高  行  政  法  院  裁  定
                                      99年度裁字第2425號
上  訴  人  陸軍軍官學校
代  表  人  甲○○
訴訟代理人  葉智幄律師
被 上訴 人  乙○○
上列當事人間償還公費事件，上訴人對於中華民國99年7月8日高
雄高等行政法院99年度訴字第193號判決，提起上訴，本院裁定
如下：
    主  文
上訴駁回。
上訴審訴訟費用由上訴人負擔。
    理  由
一、按對於高等行政法院判決之上訴，非以其違背法令為理由，
    不得為之，行政訴訟法第242條定有明文。依同法第243條第
    1項規定，判決不適用法規或適用不當者，為違背法令；而
    判決有同條第2項所列各款情形之一者，為當然違背法令。
    是當事人對於高等行政法院判決上訴，如依行政訴訟法第24
    3條第1項規定，以高等行政法院判決有不適用法規或適用不
    當為理由時，其上訴狀或理由書應有具體之指摘，並揭示該
    法規之條項或其內容；若係成文法以外之法則，應揭示該法
    則之旨趣，倘為司法院解釋或本院之判例，則應揭示該判解
    之字號或其內容。如以行政訴訟法第243條第2項所列各款情
    形為理由時，其上訴狀或理由書，應揭示合於該條項各款之
    事實。上訴狀或理由書如未依此項方法表明者，即難認為已
    對高等行政法院判決之違背法令有具體之指摘，其上訴自難
    認為合法。
二、本件上訴人對於高等行政法院判決上訴，主張略以：(一)行政
    程序法施行前，基於行政契約所生之公法上請求權，於行政
    程序法施行後，其時效期間應如何決定之問題，原審判決逕
    自參酌民法總則施行法第18條第2項意旨，認為殘餘之時效
    期間應為行政程序法施行日起算5年為其消滅時效，對同一
    原因事實割裂適用法律，有違司法院釋字第620號解釋理由
    書「法律不溯及既往原則」。(二)本案為行政契約案件，原審
    適用行政程序法第131條5年時效，未慮及該條在體系上係屬
    「行政處分」章而非「總則」章，有法學方法論上謬誤，並
    將使行政契約事件割裂適用於行政程序法與民法。(三)原審將
    行政契約事件適用行政處分之時效期間，而忽略其性質較類
    似於一般私法契約，未類推適用民法第125條，牴觸平等原
    則。上述情形，應均屬行政訴訟法第243條第1項「判決適用
    法規不當」等語。雖以該判決違背法令為由，惟核其上揭主
    張，業經原審於判決理由內詳為論述，上訴人就原審所不採
    之事由再為爭執，無非係就原審取捨證據、認定事實之職權
    行使，指摘其為不當，並非具體表明合於不適用法規、適用
    法規不當、或行政訴訟法第243條第2項所列各款之情形，難
    認對該判決之如何違背法令已有具體之指摘。依首開規定及
    說明，應認其上訴為不合法。
三、據上論結，本件上訴為不合法。依行政訴訟法第249條第1項
    前段、第104條、民事訴訟法第95條、第78條，裁定如主文
    。
中    華    民    國    99    年    10    月    14    日
                    最高行政法院第六庭
                        審判長法官  吳  明  鴻
                              法官  林  茂  權
                              法官  侯  東  昇
                              法官  黃  秋  鴻
                              法官  陳  國  成

以  上  正  本  證  明  與  原  本  無  異
中    華    民    國    99    年    10    月    15    日
                              書記官  葛  雅  慎

司法院資訊處製作；財團法人民間司法改革基金會備份。
